---
title: "Analisis Regresi EPN"
author: "Deri Siswara"
date: "1 November 2022"
toc: true
format: docx
---

# Model Regresi 1
## Model GLM
```{r}
library(psych)
library(dplyr)
library(readxl)
library(MASS)
datareg <- read_excel("D:\\Project\\Analisis Regresi GLM EPN\\Tujuan 2.xlsx")
head(datareg)
summary(datareg)
length(datareg)
datareg$x2 <- as.factor(datareg$x2)
datareg$x5 <- as.factor(datareg$x5)

datareg$x2 <- as.numeric(datareg$x2)
datareg$x5 <- as.numeric(datareg$x5)

cor(datareg[,c(3,6,7,5,8)]) #Ubah dulu ke numeric yg factor
corrplot::corrplot(cor(datareg[,c(3,6,7,5,8)]), method="circle")
```
```{r}
hist((datareg$y))
hist((100-datareg$y))
```
### Uji Multikolinearitas
```{r}
datareg$yglm <-  as.integer(100-datareg$y)
car::vif(lm(yglm ~ x1+x2+x3+x4+x5,data = datareg))
```

```{r}
datareg <- read_excel("D:\\Project\\Analisis Regresi GLM EPN\\Tujuan 2.xlsx")
datareg$x2 <- as.factor(datareg$x2)
datareg$x5 <- as.factor(datareg$x5)

library(pscl)
datareg$yglm <-  as.integer(100-datareg$y)
```

### Gaussian/Normal

```{r}
modeln <- glm(yglm ~ x1+x2+x3+x4+x5, data = datareg, family = gaussian)
summary(modeln)
```

###Poisson

```{r}
model1 <- glm(yglm ~ x1+x2+x3+x4+x5, data = datareg, family = poisson)
summary(model1)
```

### Negative Binomial

```{r}
model2 <- glm.nb(yglm ~ x1+x2+x3+x4+x5, data = datareg)
summary(model2)
```

### Zero-Inflated Poisson

```{r}
model3 <- zeroinfl(yglm ~ x1+x2+x3+x4+x5, data = datareg)
summary(model3)
AIC(model3)
```

### Zero-Inflated Negative Binomial
```{r}
model4 <- zeroinfl(yglm ~ x1+x2+x3+x4+x5, data = datareg, dist = "negbin")
summary(model4)
AIC(model4)
```

### Dispersion Ratio
```{r}
# Dispersion Statistic
E2 <- resid(model1, type = "pearson")
N  <- nrow(datareg)
p  <- length(coef(model1)) + 1 # '+1' is due to theta
sum(E2^2) / (N - p)

E2 <- resid(model2, type = "pearson")
N  <- nrow(datareg)
p  <- length(coef(model2)) + 1 # '+1' is due to theta
sum(E2^2) / (N - p)

E2 <- resid(model3, type = "pearson")
N  <- nrow(datareg)
p  <- length(coef(model3)) + 1 # '+1' is due to theta
sum(E2^2) / (N - p)

E2 <- resid(model4, type = "pearson")
N  <- nrow(datareg)
p  <- length(coef(model4)) + 1 # '+1' is due to theta
sum(E2^2) / (N - p)
```

### LRtest
```{r}
library(lmtest)
lrtest(model1,model2, model3, model4)
```

### Koefisien Interpretable dan Visualisasi
```{r}
exp(model2$coefficients[1])
exp(model2$coefficients[2])
exp(model2$coefficients[3])
exp(model2$coefficients[4])
exp(model2$coefficients[5])
exp(model2$coefficients[6])
exp(model2$coefficients[7])
# pend. non pertanian orang non milik 0.72kali dibandingkan orang milik. 
# nonmilik = 60*0.72=43.2 , milik = 60%
# Orang hyang tidak memiliki lahan, punya pendapatan non pertanian 28% lebih rendah dibandingkan orang yg memiliki lahan.60-60*28%=43.2

```
```{r}
mean(datareg$y)
var(datareg$y)
plot(datareg$y,datareg$x4)
cor(datareg$yglm,datareg$x1)
boxplot(datareg$yglm~datareg$x2)
boxplot(datareg$yglm~datareg$x5)
```

## Model OLS
```{r}
modelols <- lm(yglm ~ x1+x2+x3+x4+x5, data=datareg)
summary(modelols)
```

## Uji Asumsi Regresi Klasik
```{r}
#Asumsi 2: Ragam sisaan homogen
library(lmtest)
bptest(modelols)
```
```{r}
#Asumsi 3: Antar sisaan saling bebas atau tidak ada autokorelasi
bgtest(modelols) #Breush-Godfrey Test
```
```{r}
#Asumsi 4: Sisaan menyebar normal
library(nortest)
ad.test(modelols$residuals)
```
```{r}
#Prasyarat: Multikolinearitas
library(car)
vif(modelols)
#write.csv(data.frame(vif(model2)), 'vif.csv')
```
```{r}
#HAC Standard Errors: Jika ada masalah hetroskedastisirtas dan autokorelasi
library(sandwich)
coeftest(modelols, vcov = vcovHAC(modelols))
```

# Model Regresi 2
## Model GLM

```{r}
library(psych)
library(dplyr)
library(readxl)
datareg2 <- read_excel("D:\\Project\\Analisis Regresi GLM EPN\\Tujuan 3 revise.xlsx")
head(datareg2)
summary(datareg2)
length(datareg)
datareg2$x2 <- as.factor(datareg2$x2)
datareg2$x2 <- as.numeric(datareg2$x2)

cor(datareg2[,c(3,6,7,5,8)]) #Ubah dulu ke numeric yg factor
corrplot::corrplot(cor(datareg2[,c(3,6,7,5,8)]), method="circle")
```
```{r}
hist((datareg2$y))
mean(datareg2$y)
var(datareg2$y)
```

### Multikolinearitas
```{r}
datareg2$yglm <- as.integer(datareg2$y)
car::vif(lm(yglm ~ x1+x2+x3+x4+x5,data = datareg2))
```

```{r}
datareg2 <- read_excel("D:\\Project\\Analisis Regresi GLM EPN\\Tujuan 3 revise.xlsx")
datareg2$x2 <- as.factor(datareg2$x2)

datareg2$yglm <- as.integer(datareg2$y)
```

### Gausian
```{r}
modeln <- glm(yglm ~ x1+x2+x3+x4+x5, data = datareg2, family = gaussian)
summary(modeln)
```

### Poisson
```{r}
model1 <- glm(yglm ~ x1+x2+x3+x4+x5, data = datareg2, family = poisson)
summary(model1)
```

### Negbin
```{r}
model2 <- glm.nb(yglm ~ x1+x2+x3+x4+x5, data = datareg2)
summary(model2)


```

### Dispersion Ratio
```{r}
# Dispersion Statistic
E2 <- resid(model1, type = "pearson")
N  <- nrow(datareg)
p  <- length(coef(model1)) + 1 # '+1' is due to theta
sum(E2^2) / (N - p)

E2 <- resid(model2, type = "pearson")
N  <- nrow(datareg)
p  <- length(coef(model2)) + 1 # '+1' is due to theta
sum(E2^2) / (N - p)
```

### LRTest
```{r}
lrtest(model1,model2)
```

### Koefisien Interpretable dan Visualisasi
```{r}
exp(model2$coefficients[1])
exp(model2$coefficients[2])
exp(model2$coefficients[2])
exp(model2$coefficients[3])
exp(model2$coefficients[4])
exp(model2$coefficients[5])
exp(model2$coefficients[6])
```


## Model OLS
```{r}
modelols2 <- lm(y ~ x1+x2+x3+x4+x5, data=datareg2)
summary(modelols2)
```

## Uji Asumsi Regresi Klasik
```{r}
#Asumsi 2: Ragam sisaan homogen
library(lmtest)
bptest(modelols2)
```
```{r}
#Asumsi 3: Antar sisaan saling bebas atau tidak ada autokorelasi
bgtest(modelols2) #Breush-Godfrey Test
```
```{r}
#Asumsi 4: Sisaan menyebar normal
library(nortest)
ad.test(modelols2$residuals)
```
```{r}
#Prasyarat: Multikolinearitas
library(car)
vif(modelols2)
#write.csv(data.frame(vif(model2)), 'vif.csv')
```
```{r}
#HAC Standard Errors: Jika ada masalah hetroskedastisirtas dan autokorelasi
library(sandwich)
coeftest(modelols2, vcov = vcovHAC(modelols2))
```

# Model Regresi 3
## Model GLM

```{r}
library(psych)
library(dplyr)
library(readxl)
datareg2 <- read_excel("D:\\Project\\Analisis Regresi GLM EPN\\Tujuan 3 terbaru.xlsx")
head(datareg2)
summary(datareg2)
datareg2$x2 <- as.factor(datareg2$x2)
datareg2$x2 <- as.numeric(datareg2$x2)

cor(datareg2[,c(2:7)]) #Ubah dulu ke numeric yg factor
corrplot::corrplot(cor(datareg2[,c(2:7)]), method="circle")
```
```{r}
hist((datareg2$y))
mean(datareg2$y)
var(datareg2$y)
```

### Multikolinearitas
```{r}
datareg2$yglm <- as.integer(datareg2$y)
car::vif(lm(yglm ~ x1+x2+x3+x4+x5+x6,data = datareg2))
```

```{r}
datareg2 <- read_excel("D:\\Project\\Analisis Regresi GLM EPN\\Tujuan 3 terbaru.xlsx")
datareg2$x2 <- as.factor(datareg2$x2)
datareg2$yglm <- as.integer(datareg2$y)
```

### Gausian
```{r}
modeln <- glm(yglm ~ x1+x2+x3+x4+x5+x6, data = datareg2, family = gaussian)
summary(modeln)
```

### Poisson
```{r}
model1 <- glm(yglm ~ x1+x2+x3+x4+x5+x6, data = datareg2, family = poisson)
summary(model1)
```

### Negbin
```{r}
model2 <- glm.nb(yglm ~ x1+x2+x3+x4+x5+x6, data = datareg2)
summary(model2)
```

### Dispersion Ratio
```{r}
# Dispersion Statistic
E2 <- resid(model1, type = "pearson")
N  <- nrow(datareg2)
p  <- length(coef(model1)) + 1 # '+1' is due to theta
sum(E2^2) / (N - p)

E2 <- resid(model2, type = "pearson")
N  <- nrow(datareg2)
p  <- length(coef(model2)) + 1 # '+1' is due to theta
sum(E2^2) / (N - p)
```

### LRTest
```{r}
lrtest(model1,model2)
```

### Koefisien Interpretable dan Visualisasi
```{r}
exp(model2$coefficients[1])
exp(model2$coefficients[2])
exp(model2$coefficients[2])
exp(model2$coefficients[3])
exp(model2$coefficients[4])
exp(model2$coefficients[5])
exp(model2$coefficients[6])
```


## Model OLS
```{r}
modelols2 <- lm(y ~ x1+x2+x3+x4+x5+x6, data=datareg2)
summary(modelols2)
```

## Uji Asumsi Regresi Klasik
```{r}
#Asumsi 2: Ragam sisaan homogen
library(lmtest)
bptest(modelols2)
```
```{r}
#Asumsi 3: Antar sisaan saling bebas atau tidak ada autokorelasi
bgtest(modelols2) #Breush-Godfrey Test
```
```{r}
#Asumsi 4: Sisaan menyebar normal
library(nortest)
ad.test(modelols2$residuals)
```
```{r}
#Prasyarat: Multikolinearitas
library(car)
vif(modelols2)
#write.csv(data.frame(vif(model2)), 'vif.csv')
```
```{r}
#HAC Standard Errors: Jika ada masalah hetroskedastisirtas dan autokorelasi
library(sandwich)
coeftest(modelols2, vcov = vcovHAC(modelols2))
```

# Model Regresi LK Kebun 
## Model GLM

```{r}
library(psych)
library(dplyr)
library(readxl)
datareg2 <- read_excel("D:\\Project\\Analisis Regresi GLM EPN\\Tujuan 3 terbaru based on agroekosistem.xlsx")
datareg2 <- subset(datareg2,kom=="LK Kebun")
head(datareg2)
summary(datareg2)
datareg2$x2 <- as.factor(datareg2$x2)
datareg2$x2 <- as.numeric(datareg2$x2)
cor(datareg2[,c(3:8)]) #Ubah dulu ke numeric yg factor
corrplot::corrplot(cor(datareg2[,c(3:8)]), method="circle")
```
```{r}
hist((datareg2$y))
mean(datareg2$y)
var(datareg2$y)
```

### Multikolinearitas
```{r}
datareg2$yglm <- as.integer(datareg2$y)
car::vif(lm(yglm ~ x1+x2+x3+x4+x5+x6,data = datareg2))
```

```{r}
datareg2 <- read_excel("D:\\Project\\Analisis Regresi GLM EPN\\Tujuan 3 terbaru based on agroekosistem.xlsx")
datareg2 <- subset(datareg2,kom=="LK Kebun")
datareg2$x2 <- as.factor(datareg2$x2)
datareg2$yglm <- as.integer(datareg2$y)
```

### Gausian
```{r}
modeln <- glm(yglm ~ x1+x2+x3+x4+x5+x6, data = datareg2, family = gaussian)
summary(modeln)
```

### Poisson
```{r}
model1 <- glm(yglm ~ x1+x2+x3+x4+x5+x6, data = datareg2, family = poisson)
summary(model1)
```

### Negbin
```{r}
model2 <- glm.nb(yglm ~ x1+x2+x3+x4+x5+x6, data = datareg2)
summary(model2)
```

### Dispersion Ratio
```{r}
# Dispersion Statistic
E2 <- resid(model1, type = "pearson")
N  <- nrow(datareg2)
p  <- length(coef(model1)) + 1 # '+1' is due to theta
sum(E2^2) / (N - p)

E2 <- resid(model2, type = "pearson")
N  <- nrow(datareg2)
p  <- length(coef(model2)) + 1 # '+1' is due to theta
sum(E2^2) / (N - p)
```

### LRTest
```{r}
lrtest(model1,model2)
```

### Koefisien Interpretable dan Visualisasi
```{r}
exp(model2$coefficients[1])
exp(model2$coefficients[2])
exp(model2$coefficients[2])
exp(model2$coefficients[3])
exp(model2$coefficients[4])
exp(model2$coefficients[5])
exp(model2$coefficients[6])
```


## Model OLS
```{r}
modelols2 <- lm(y ~ x1+x2+x3+x4+x5+x6, data=datareg2)
summary(modelols2)
```

## Uji Asumsi Regresi Klasik
```{r}
#Asumsi 2: Ragam sisaan homogen
library(lmtest)
bptest(modelols2)
```
```{r}
#Asumsi 3: Antar sisaan saling bebas atau tidak ada autokorelasi
bgtest(modelols2) #Breush-Godfrey Test
```
```{r}
#Asumsi 4: Sisaan menyebar normal
library(nortest)
ad.test(modelols2$residuals)
```
```{r}
#Prasyarat: Multikolinearitas
library(car)
vif(modelols2)
#write.csv(data.frame(vif(model2)), 'vif.csv')
```
```{r}
#HAC Standard Errors: Jika ada masalah hetroskedastisirtas dan autokorelasi
library(sandwich)
coeftest(modelols2, vcov = vcovHAC(modelols2))
```


# Model Regresi LK Sayuran dan Palawija
## Model GLM

```{r}
library(psych)
library(dplyr)
library(readxl)
datareg2 <- read_excel("D:\\Project\\Analisis Regresi GLM EPN\\Tujuan 3 terbaru based on agroekosistem.xlsx")
datareg2 <- subset(datareg2,kom=="LK Sayuran dan Palawija")
head(datareg2)
summary(datareg2)
datareg2$x2 <- as.factor(datareg2$x2)
datareg2$x2 <- as.numeric(datareg2$x2)
cor(datareg2[,c(3:8)]) #Ubah dulu ke numeric yg factor
corrplot::corrplot(cor(datareg2[,c(3:8)]), method="circle")
```
```{r}
hist((datareg2$y))
mean(datareg2$y)
var(datareg2$y)
```

### Multikolinearitas
```{r}
datareg2$yglm <- as.integer(datareg2$y)
car::vif(lm(yglm ~ x1+x2+x3+x4+x5+x6,data = datareg2))
```

```{r}
datareg2 <- read_excel("D:\\Project\\Analisis Regresi GLM EPN\\Tujuan 3 terbaru based on agroekosistem.xlsx")
datareg2 <- subset(datareg2,kom=="LK Sayuran dan Palawija")
datareg2$x2 <- as.factor(datareg2$x2)
datareg2$yglm <- as.integer(datareg2$y)
```

### Gausian
```{r}
modeln <- glm(yglm ~ x1+x2+x3+x4+x5+x6, data = datareg2, family = gaussian)
summary(modeln)
```

### Poisson
```{r}
model1 <- glm(yglm ~ x1+x2+x3+x4+x5+x6, data = datareg2, family = poisson)
summary(model1)
```

### Negbin
```{r}
model2 <- glm.nb(yglm ~ x1+x2+x3+x4+x5+x6, data = datareg2)
summary(model2)
```

### Dispersion Ratio
```{r}
# Dispersion Statistic
E2 <- resid(model1, type = "pearson")
N  <- nrow(datareg2)
p  <- length(coef(model1)) + 1 # '+1' is due to theta
sum(E2^2) / (N - p)

E2 <- resid(model2, type = "pearson")
N  <- nrow(datareg2)
p  <- length(coef(model2)) + 1 # '+1' is due to theta
sum(E2^2) / (N - p)
```

### LRTest
```{r}
lrtest(model1,model2)
```

### Koefisien Interpretable dan Visualisasi
```{r}
exp(model2$coefficients[1])
exp(model2$coefficients[2])
exp(model2$coefficients[2])
exp(model2$coefficients[3])
exp(model2$coefficients[4])
exp(model2$coefficients[5])
exp(model2$coefficients[6])
```


## Model OLS
```{r}
modelols2 <- lm(y ~ x1+x2+x3+x4+x5+x6, data=datareg2)
summary(modelols2)
```

## Uji Asumsi Regresi Klasik
```{r}
#Asumsi 2: Ragam sisaan homogen
library(lmtest)
bptest(modelols2)
```
```{r}
#Asumsi 3: Antar sisaan saling bebas atau tidak ada autokorelasi
bgtest(modelols2) #Breush-Godfrey Test
```
```{r}
#Asumsi 4: Sisaan menyebar normal
library(nortest)
ad.test(modelols2$residuals)
```
```{r}
#Prasyarat: Multikolinearitas
library(car)
vif(modelols2)
#write.csv(data.frame(vif(model2)), 'vif.csv')
```
```{r}
#HAC Standard Errors: Jika ada masalah hetroskedastisirtas dan autokorelasi
library(sandwich)
coeftest(modelols2, vcov = vcovHAC(modelols2))
```


# Model Regresi Sawah Padi
## Model GLM

```{r}
library(psych)
library(dplyr)
library(readxl)
datareg2 <- read_excel("D:\\Project\\Analisis Regresi GLM EPN\\Tujuan 3 terbaru based on agroekosistem.xlsx")
datareg2 <- subset(datareg2,kom=="Sawah Padi")
head(datareg2)
summary(datareg2)
datareg2$x2 <- as.factor(datareg2$x2)
datareg2$x2 <- as.numeric(datareg2$x2)
cor(datareg2[,c(3:8)]) #Ubah dulu ke numeric yg factor
corrplot::corrplot(cor(datareg2[,c(3:8)]), method="circle")
```
```{r}
hist((datareg2$y))
mean(datareg2$y)
var(datareg2$y)
```

### Multikolinearitas
```{r}
datareg2$yglm <- as.integer(datareg2$y)
car::vif(lm(yglm ~ x1+x2+x3+x4+x5+x6,data = datareg2))
```

```{r}
datareg2 <- read_excel("D:\\Project\\Analisis Regresi GLM EPN\\Tujuan 3 terbaru based on agroekosistem.xlsx")
datareg2 <- subset(datareg2,kom=="Sawah Padi")
datareg2$x2 <- as.factor(datareg2$x2)
datareg2$yglm <- as.integer(datareg2$y)
```

### Gausian
```{r}
modeln <- glm(yglm ~ x1+x2+x3+x4+x5+x6, data = datareg2, family = gaussian)
summary(modeln)
```

### Poisson
```{r}
model1 <- glm(yglm ~ x1+x2+x3+x4+x5+x6, data = datareg2, family = poisson)
summary(model1)
```

### Negbin
```{r}
model2 <- glm.nb(yglm ~ x1+x2+x3+x4+x5+x6, data = datareg2)
summary(model2)
```

### Dispersion Ratio
```{r}
# Dispersion Statistic
E2 <- resid(model1, type = "pearson")
N  <- nrow(datareg2)
p  <- length(coef(model1)) + 1 # '+1' is due to theta
sum(E2^2) / (N - p)

E2 <- resid(model2, type = "pearson")
N  <- nrow(datareg2)
p  <- length(coef(model2)) + 1 # '+1' is due to theta
sum(E2^2) / (N - p)
```

### LRTest
```{r}
lrtest(model1,model2)
```

### Koefisien Interpretable dan Visualisasi
```{r}
exp(model2$coefficients[1])
exp(model2$coefficients[2])
exp(model2$coefficients[2])
exp(model2$coefficients[3])
exp(model2$coefficients[4])
exp(model2$coefficients[5])
exp(model2$coefficients[6])
```


## Model OLS
```{r}
modelols2 <- lm(y ~ x1+x2+x3+x4+x5+x6, data=datareg2)
summary(modelols2)
```

## Uji Asumsi Regresi Klasik
```{r}
#Asumsi 2: Ragam sisaan homogen
library(lmtest)
bptest(modelols2)
```
```{r}
#Asumsi 3: Antar sisaan saling bebas atau tidak ada autokorelasi
bgtest(modelols2) #Breush-Godfrey Test
```
```{r}
#Asumsi 4: Sisaan menyebar normal
library(nortest)
ad.test(modelols2$residuals)
```
```{r}
#Prasyarat: Multikolinearitas
library(car)
vif(modelols2)
#write.csv(data.frame(vif(model2)), 'vif.csv')
```
```{r}
#HAC Standard Errors: Jika ada masalah hetroskedastisirtas dan autokorelasi
library(sandwich)
coeftest(modelols2, vcov = vcovHAC(modelols2))
```